# 按照折价收回应收款项的处理

提问人：wxj_001 时间：2017-03-05 10:44:39
请教大家： 1 、与客户协商折价收回应收账款，客户可能存在资金紧张，算不算债务重组？因债务重组需满足对方资金紧张和做出让步，如属债务重组，需提供什么资料？ 2 、按照账龄组合计提坏账准备的应收款，折价以高于账面价值金额收回应怎么账务处理？
3 、单项金额分析单项计提坏账的应收款，折价以高于账面价值金额收回又该如何进行账务处理？

回答人：chenyiwei
1 、同时满足两个条件的，即构成债务重组，但不论是否构成债务重组，会计处理原则一致。 2 、按照账龄组合计提坏账准备的应收款，折价以高于账面价值金额收回，直接借：银行存款，贷：应收账款，无需特别处理，期末正常计提坏帐准备，将坏帐准备余额调整到应有余额即可。 3 、单项金额分析单项计提坏账的应收款，折价以高于账面价值金额收回，应借记银行存款、借记对应的坏帐准备和贷记应收账款，差额计入营业外收入。